【裁判字號】    95,簡上,149
【裁判日期】    951031
【裁判案由】    竊盜等
【裁判全文】
臺灣屏東地方法院刑事判決             95年度簡上字第149號
上  訴  人  臺灣屏東地方法院檢察署檢察官
被      告  甲○○
選任辯護人  李曉平律師
上列上訴人因被告竊盜等案件，對於中華民國95年6 月16日本院
所為第一審判決（95年度簡字第853 號）提起上訴（原聲請簡易
判決處刑案號：95年度調偵字第9 號），），本院管轄第二審合
議庭就竊盜部分判決及就公然侮辱部分適用通常程序自為第一審
判決如下：
    主  文
原判決關於甲○○公然侮辱及定應執行刑部分撤銷。
甲○○被訴公然侮辱部分公訴不受理。
其他上訴（即竊盜部分）駁回。
    理  由
壹、竊盜部分：
一、按聲請簡易判決處刑之案件，被告偵查中自白者，得向檢察
    官表示願受科刑之範圍或願意接受緩刑之宣告，檢察官同意
    者，應記明筆錄，並即以被告之表示為基礎，向法院求刑或
    為緩刑宣告之請求；被告自白犯罪未為第1 項之表示者，在
    審判中得向法院為之，檢察官亦得依被告之表示向法院求刑
    或請求為緩刑之宣告。依第451 條之1 之請求所為之科刑判
    決，不得上訴。刑事訟訴法第第451 條之1 第1 項、第3 項
    、第455 條之1 第2 項定有明文。又原審法院認為上訴不合
    法律上之程式或法律上不應准許或其上訴權已經喪失者，應
    以裁定駁回之；第二審法院認為上訴有第362 條前段之情形
    者，應以判決駁回之。刑事訟訴法第362 條、367 條亦分別
    定有明文。
二、本件被告竊盜案件，業於原審理時，經被告自白犯罪，並於
    審理中經由檢察官向法院表示請求判處罰金，被告亦表示同
    意，且經法官諭知不得上訴之意旨，此有原審95年6 月8 日
    筆錄可參。是原審既因而以被告竊盜為由判處被告罰金3 千
    元，則依上開法條規定，本件檢察官之上訴自為法律所不應
    准許，爰以判決駁回。
貳、公然侮辱部分：
一、公訴意旨另以：被告甲○○另於94年7 月16日上午11時左右
    ，在上址其經營之海產店前，與乙○○○因用水問題而發生
    口角，甲○○竟公然以台語「瘋查某」、「神經病」、「幹
    你娘雞歪」等語辱罵乙○○○。因認被告涉有刑法第309 條
    第1項之公然侮辱罪嫌等語。
二、按告訴乃論之罪，告訴人於第一審辯論終結前，得撤回其告
    訴：告訴乃論之罪，其告訴經撤回者，應諭知不受理之判決
    ；刑事訴訟法第238 條第1 項及同法第303 條第3 款分別定
    有明文。而告訴乃論之刑事事件於偵查中或第一審法院辯論
    終結前，調解成立，並於調解書上記載當事人同意撤回意旨
    ，經法院核定者，視為於調解成立時撤回告訴或自訴；鄉鎮
    市調解條例第28條第2 項亦規定甚明。又按應諭知不受理之
    判決，不得為認罪協商之判決，刑事訟訴法第451 條第4 項
    但書第3 款定有明文。
三、原審以被告甲○○公然侮辱罪證明確而予以論罪科刑，固非
    無見，惟查本件公訴意旨以被告係犯刑法第309 條第1 項之
    公然侮辱罪，依同法第314 條規定，須告訴乃論，而本件於
    偵查中經被告與告訴人書立調解同意書後經檢察官函由屏東
    縣枋寮鄉調解委員會調解，雙方於94年12月23日成立調解，
    內容如下：「兩造同意互不索賠、兩造同意撤回告訴」，並
    於94年12月30日經本院核定，此有上開調解委員會94年民刑
    調字第59號調解書附本院卷第29頁可參，雖該調解書之案由
    僅載明竊水、毀損事件，但其偵查中案號則載有台灣屏東地
    方法院檢察署94年度偵字第4863、5855號，4863號即由該署
    94年他字第1045號改分而來，而他字1045號即本件告訴人乙
    ○○○告訴被告竊盜、公然侮辱之案件，且告訴人於本院審
    理時經訊以「當初調解何事？」時，供稱「調解對方罵我及
    偷用水之事，調解當時我有同意要原諒他，但是調解成立後
    ，他又罵我，我現在對他很不滿，我不甘願」等語，是顯然
    本件已於94年12月23日於調解書上記載當事人同意撤回告訴
    意旨調解成立並經法院核定，是依前述規定，告訴人視為已
    於94年12月3 日撤回其告訴，自應依法為不受理之判決，原
    審未予審酌，遽於95年6 月16日依認罪協商而為被告論罪科
    刑之判決，自有未妥，檢察官上訴主張原判決量刑過輕雖無
    理由，但原判決既有上開可議之處，自應由本院依刑事訴訟
    法第452 條規定，撤銷原判決及其定應執行刑部分，改依通
    常審判程序，諭知不受理之判決。
據上論斷，應依刑事訴訟第455 之1 第3 項、第452 條、第369
條第1 項前段、第364 條、第303 條第3 款、第367 條前段，判
決如主文。
本案經檢察官林吉泉到庭執行職務。
中      華      民      國    95    年   10  月   31  日
                        刑  事  第  三  庭
                            審判長  法  官 吳永宋
                                    法  官 春生
                                    法  官 趙家光
以上正本證明與原本無異。
公然侮辱部分，如不服本判決應於收受本判決送達後十日內向本
院提出上訴書狀，其未敘述上訴理由者，並得於提起上訴後十日
內向本院補提理由書狀（均須按他造當事人之人數附繕本）「切
勿逕送上級法院」
                                    書記官 曾文玲
中    華    民    國    95    年    10    月    31    日


司法院資訊處製作；財團法人民間司法改革基金會備份。
